【裁判字號】    98,審抗,325
【裁判日期】    981228
【裁判案由】    本票裁定
【裁判全文】
臺灣臺北地方法院民事裁定             98年度審抗字第325號
抗  告  人  恆基數位科技股份有限公司
法定代理人  乙○○
上列抗告人與相對人丙○○、甲○○間聲請本票裁定事件，抗告
人對於中華民國98年10月7日本院98年度司票字第19161號裁定提
起抗告，本院裁定如下：
    主  文
抗告駁回。
抗告程序費用新臺幣壹仟元由抗告人負擔。
    理  由
一、按執票人向本票發票人行使追索權時，得聲請法院裁定後強
    制執行，票據法第123條定有明文。次按本票上雖有免除作
    成拒絕證書之記載，執票人仍應於所定期限內，為付款之提
    示，亦為同法第124條、第95條前段所明定者。蓋本票為提
    示證券，本票執票人欲行使票據上權利，應於一定期限內向
    付款人為提示票據、請求付款，本票之提示，實為執票人行
    使票據權利之前提；至於免除作成拒絕證書之記載，僅係執
    票人無庸證明提示未獲付款結果之事實，其在行使票據追索
    權前，仍應於所定期限內為付款之提示（最高法院71年度台
    上字第3671號判決、84年度台抗字第22號裁定參照）。據此
    ，本票內固然已記載免除作成拒絕證書，執票人仍應於所定
    期限內為付款之提示，僅主張執票人未為提示者，應負舉證
    之責而已（最高法院72年度台上字第624號判決參照）。
二、抗告人主張伊執有相對人丙○○、甲○○於民國90年5月30
    日、90年6月20日所共同簽發，內載金額皆為新臺幣20萬元
    ，到期日未載之本票各乙紙（下稱系爭本票），詎經提示後
    未獲付款，為此提出該本票2紙，聲請裁定准許強制執行等
    語。原審以系爭本票未載到期日，無從認定抗告人所稱屆期
    提示，系爭本票顯未踐行提示付款程序，追索權之形式要件
    未備，裁定駁回伊強制執行之聲請。
三、抗告意旨則略以：伊於98年8月18日以電話聯繫相對人，但
    無人回應，以存證信函通知相對人出面解決，亦遭退回，應
    已踐行付款之提示。為此，提起抗告，求為廢棄原裁定等語
    。
四、經查：所謂付款之提示，係票據之執票人向付款人現實提出
    票據，請求付款之謂。本件抗告人既稱其以電話及存證信函
    催告相對人履行債務未果等語，足見其未向相對人現實提出
    本票請求付款，揆諸首揭說明，抗告人自無由行使系爭本票
    之票據權利。從而，相對人執系爭本票，聲請就前述票面金
    額及利息准許強制執行，為無理由，應予駁回。抗告意旨指
    摘原裁定不當，求予廢棄，為無理由，應予駁回。
五、據上論結，本件抗告為無理由，爰依非訟事件法第46條、第
    21條第2項、第24條第1項，民事訴訟法第495條之1第1項、
    第449條第1項、第78條，裁定如主文。
中    華    民    國    98    年    12    月    28    日
                  民事第六庭  審判長法    官   朱漢寶
                                    法    官   蔡和憲
                                    法    官   許純芳
以上正本係照原本作成
本裁定不得抗告
中    華    民    國    98    年    12    月    28    日
                                    書 記 官   陳怡君

司法院資訊處製作；財團法人民間司法改革基金會備份。
